【裁判字號】    92,訴,1931
【裁判日期】    920926
【裁判案由】    毒品危害防制條例
【裁判全文】
臺灣板橋地方法院刑事判決                        九十二年度訴字第一九三一號
    公  訴  人  臺灣板橋地方法院檢察署檢察官
    被      告  甲○○
右列被告因違反毒品危害防制條例案件，經檢察官提起公訴（九十一年度毒偵字第三
八五０號），及移
    主  文
甲○○連續施用第一級毒品，累犯，處有期徒刑捌月。
扣案之殘渣袋壹只內含毒品海洛因殘渣（量微未秤重），沒收銷燬之，注射針筒壹支
沒收。
    事  實
一、甲○○前因施用第二級毒品案件，經本院於民國（下同）八十八年四月二日以八
    十八年度毒聲字第二一七八號裁定送觀察、勒戒後，認無繼續施用毒品之傾向，
    由台灣板橋地方法院檢察署檢察官於八十八年四月三十日以八十七年度偵字第二
    四三七五、二四三七八號為不起訴處分確定。又因違反槍砲彈藥刀械管制條例案
    件，經本院於八十七年二月二十三日以八十六年度訴字第二九七五號判決，判處
    應執行有期徒刑一年六月，並應於有期徒刑執行完畢或赦免後令入勞動場所三年
    （分別判無故持有手槍五月，強制工作三年，無故寄藏手槍一年二月，強制工作
    三年），嗣經最高法院就寄藏手槍部分撤銷發回台灣高等法院更審，於八十九年
    九月三十日以八十九年上更（一）字第九０七號判決，改判無故寄藏手槍有期徒
    刑一年二月確定，而無故持有手槍部分亦先行確定，二者定應執行有期徒刑一年
    五月，殆入監服刑至九十年十月五日徒刑期滿執行完畢（指揮書執畢日期為九十
    一年四月十六日）。詎其仍未能戒除惡習，明知海洛因係毒品危害防制條例所明
    定之第一級毒品，不得持有及施用，復基於施用毒品海洛因之概括犯意，自九十
    一年九月中旬某時起至九十二年一月七日下午三時止，連續在台北縣中和市○○
    路一二二號十六樓之八等處，分別以將毒品海洛因摻入香煙吸用或以針筒注射之
    方式施用毒品海洛因多次。嗣先於九十一年十月二十九日凌晨三時十分許，在上
    址為警查獲。又於九十二年一月七日下午三時四十分許，在台北縣板橋市○○路
    四一七之一號為警查獲，並扣有殘渣袋一只內含毒品海洛因殘渣（量微未秤重）
    及注射針筒一支。甲○○再經檢察官聲請本院於九十二年二月十一日以九十二年
    度毒聲字第三九六號裁定送觀察、勒戒後，認有繼續施用毒品之傾向，復經本院
    於九十二年六月三十日以九十二年度毒聲字第一九九七號裁定，令入戒治處所施
    以強制戒治一年，現正於台灣台北戒治所強制戒治中。
二、案經台北縣政府警察局中和分局及台北縣政府警察局分別報請台灣板橋地方法院
    檢察署檢察官偵查起訴暨移送併案審理。
    理  由
一、右揭事實，業據被告甲○○於本院審理時坦承不諱，又被告二次為警查獲時所採
    集之尿液檢體經送驗結果，均呈鴉片類陽性反應，有台灣檢驗科技股份有限公司
    分別於九十一年十二月二十五日及九十二年一月十七日出具之濫用藥物尿液檢驗
    報告二份在卷可稽。另被告前因施用第二級毒品案件，經本院於八十八年四月二
    日以八十八年度毒聲字第二一七八號裁定送觀察、勒戒後，認無繼續施用毒品之
    傾向，由台灣板橋地方法院檢察署檢察官於八十八年四月三十日以八十七年度偵
    字第二四三七五、二四三七八號為不起訴處分確定在案，詎其仍未能戒除惡習，
    再犯本件施用毒品犯行，復經檢察官聲請本院於九十二年二月十一日以九十二年
    度毒聲字第三九六號裁定送觀察、勒戒後，認有繼續施用毒品之傾向，復經本院
    於九十二年六月三十日以九十二年度毒聲字第一九九七號裁定，令入戒治處所施
    以強制戒治一年，現正於台灣台北戒治所強制戒治中等情，有上揭不起訴處分書
    一份、刑事裁定二份及台灣高等法院被告全國前案紀錄表一份在卷可按，被告再
    犯本件施用毒品案件，係屬三犯以上，所為符合毒品危害防制條例第二十條第三
    項之規定。綜上，本件事證明確，被告施用毒品海洛因犯行洵堪認定，應予依法
    論科。
二、查海洛因依其成癮性、濫用性及對社會危害性之程度，已為毒品危害防制條例第
    二條第二項第一款列為第一級毒品。核被告甲○○施用第一級毒品之犯行，所為
    係犯毒品危害防制條例第十條第一項施用第一級毒品罪。被告非法持有第一級毒
    品之低度行為，為其施用第一級毒品之高度行為所吸收，不另論罪。又其先後多
    次施用毒品海洛因犯行，時間緊接，所犯構成要件相同，顯係基於概括犯意為之
    ，應依連續犯規定論以一罪，並依法加重其刑。公訴人雖未就被告於九十一年九
    月中旬某時起至九十一年十月二十九日上午五時十分為警採尿前二十六小時內某
    時前止，及自九十一年十月二十九日上午五時十分為警採尿前二十六小時內某時
    後起至九十二年一月七日下午三時止（移送併案審理部分）之犯行起訴，然此與
    經起訴並論科之部分既有連續犯之裁判上一罪關係，仍為起訴效力所及，本院自
    應依法併為審判，附此敘明。再查被告前有如事實欄所示之論罪科刑執行情形，
    有前揭台灣高等法院被告全國前案紀錄表乙份在卷可按，其於受有期徒刑之執行
    完畢後，五年以內再犯本件有期徒刑以上之罪，為累犯，應依刑法第四十七條之
    規定加重其刑，爰依法遞加重之。爰審酌被告曾因施用毒品經送勒戒所觀察、勒
    戒後，仍未能戒斷其施用毒品之惡習，再犯本件犯行，惟衡諸其施用毒品僅係戕
    害其自己身心並無加害他人等一切情狀，量處如主文所示之刑，以示懲儆。
三、扣案之殘渣袋一只內含毒品海洛因殘渣（量微未秤重），係被告用餘持有毒品，
    爰依毒品危害防制條例第十八條第一項前段規定宣告沒收銷燬之；另扣案之注射
    針筒一支，則係被告所有犯上開施用第一級毒品罪所用之物，亦據其供明在卷，
    爰依刑法第三十八條第一項第二款規定宣告沒收。
據上論斷，應依刑事訴訟法第二百九十九條第一項前段，毒品危害防制條例第十條第
一項、第十八條第一項前段，刑法第十一條前段、第五十六條、第四十七條、第三十
八條第一項第二款，判決如主文。
本案經檢察官蔡顯鑫到庭執行職務
中      華      民      國      九十二     年     九    月    二十六    日
                                  臺灣板橋地方法院刑事第二庭
                                      法  官  陳靜茹
右正本證明與原本無異。
如不服本判決，應於判決送達後十日內向本院提出上訴狀（應附繕本），上訴於臺灣
高等法院。
                                      書記官  廖美紅
中      華      民      國      九十二     年     九    月     三十     日
附錄本案論罪科刑法條全文
毒品危害防制條例第十條
施用第一級毒品者，處六月以上五年以下有期徒刑。
施用第二級毒品者，處三年以下有期徒刑。


司法院資訊處製作；財團法人民間司法改革基金會備份。
